# 请教陈版和各位，子公司清算期间的损失是否属于非经常损益？

提问人：phlr999 时间：2022-08-05 20:00:12
请教陈版和各位，子公司清算期间的损失是否属于非经常损益？ 清算的子公司固定资产处置属于非经常损益，而其应收账款、存货因为清算如果发生坏账或减值，是否可以属于非经常损益

回答人：chenyiwei
如你所述，不应一概而论，应根据具体损益项目的内容和性质分别讨论确定。例如清算过程中发生的固定资产处置、债务豁免损益属于非经常性损益；存货报废处置如果是基于清算目的的快速变现，预计的可预见的未来不会重复发生该类情况的，可以认为是非经常性损益；坏账损失一般不属于非经常性损益。